憲法法庭裁定111年審裁字第217號聲請人陳文德陳金德上列聲請人為土地徵收事件，聲請法官迴避，認最高行政法院109年度裁字第2315號裁定，與所適用之行政訴訟法第20條準用民事訴訟法第33條第1項第2款、第37條第1項規定及引用之最高法院78年台上字第1943號判例，有違憲之疑義，聲請法規範及裁判憲法審查。本庭裁定如下：主文本件不受理。理由一、聲請意旨略以：本件聲請人因土地徵收事件提起訴訟，聲請法官迴避，認最高行政法院109年度裁字第2315號裁定(下稱確定終局裁定)，與所適用之行政訴訟法第20條準用民事訴訟法第33條第1項第2款、第37條第1項規定(下合稱系爭規定)及最高法院78年台上字第1943號判例(下稱系爭判例)，有牴觸憲法第16條、第80條、第170條、法律明確性原則及正當法律程序等規定之疑義，聲請法規範及裁判憲法審查等語。二、裁判憲法審查部分按憲法訴訟法（下稱憲訴法）明定不得聲請之事項，其情形不可以補正者，審查庭得以一致決裁定不受理；復按聲請人所受之確定終局裁判於憲訴法修正施行前已送達者，不得聲請裁判憲法審查，憲訴法第15條第2項第5款、第92條第1項分別定有明文。經查，確定終局裁定係於中華民國109年12月7日作成，於憲訴法修正施行前送達聲請人，是此部分聲請與前揭規定之要件不合，自不得以之聲請裁判憲法審查。三、聲請法規範憲法審查部分按人民所受之確定終局裁判於憲訴法修正施行前已送達者，得於111年1月4日憲訴法施行日後6個月內，聲請法規範憲法審查，其案件之受理與否，依修正施行前之規定；又聲請不備其他要件者，審查庭得以一致決裁定不受理，憲訴法第92條第2項、第90條第1項但書及第15條第2項第7款本文分別定有明文。復按人民、法人或政黨聲請解釋憲法，須於其憲法上所保障之權利，遭受不法侵害，經依法定程序提起訴訟，對於確定終局裁判所適用之法律或命令，發生有牴觸憲法之疑義者，始得為之，司法院大法官審理案件法第5條第1項第2款定有明文。核聲請意旨所陳，係爭執法院認事用法之當否，尚難謂已具體指摘系爭規定及系爭判例究有何牴觸憲法之處，是本件聲請與上開規定之要件不合，應不受理。四、是本件聲請與上開規定之要件均有未合，爰以一致決裁定不受理。中　　華　　民　　國111年10月6日　　　　　　　　　憲法法庭第四審查庭　審判長大法官　吳陳鐶大法官　黃昭元大法官　呂太郎以上正本證明與原本無異。書記官　陳淑婷中　　華　　民　　國111年10月6日